【裁判字號】    97,交簡上,177
【裁判日期】    970826
【裁判案由】    公共危險
【裁判全文】
臺灣高雄地方法院刑事判決           97年度交簡上字第177號
上  訴  人
即  被  告  甲○○
上列上訴人因公共危險案件，不服本院交通法庭中華民國97年7
月2 日97年度審交簡字第1948號簡易判決（聲請簡易判決處刑案
號：97年度偵字第15143 號），提起上訴，本院管轄之第二審合
議庭判決如下：
    主  文
上訴駁回。
    事實及理由
一、證據能力部分：
    被告以外之人於審判外之陳述，雖不符前4 條之規定，而經
    當事人於審判程式同意作為證據，法院審酌該言詞陳述或書
    面陳述作成時之情況，認為適當者，亦得作為證據，刑事訴
    訟法第159 條之5 第1 項定有明文。本件被告及檢察官對本
    院所引審判外陳述證據，均同意作為本案證據使用，本院審
    酌各該證據作成之情況，並無不法取供等非任意性事由，認
    為適當，爰依刑事訴訟法第159 條之5 第1 項作為本案證據
    使用。
二、本案經本院審理結果，認原審以被告甲○○所為係犯刑法第
    185 條之3 之不能安全駕駛動力交通工具罪，判處有期徒刑
    4 月，如易科罰金，以新臺幣1,000 元折算1 日，其認事用
    法均無違誤，量刑亦屬妥當，應予維持，並引用原審判決書
    （含聲請簡易判決處刑書）記載之事實、證據及理由（如附
    件）。
三、上訴人即被告之上訴意旨係以：被告在測得酒精濃度每公升
    1.16毫克時，曾向警員要求重測，並質疑酒測器是否有定期
    校正標準之證明或資料，亦曾提出是否要走直線或畫圓圈（
    即酒後生理協調平衡檢測紀錄卡）測定，倘被告之酒測值高
    達每公升1.16毫克，則一般人不外呼大吵大鬧，就是呼呼大
    睡，何來精神配合4 個多小時的夜間偵訊。又被告因長期失
    業及母親身心多重障礙之生活困擾，多方謀求改善之法，致
    此酒駕犯行，並無犯罪動機與目的，被告不忍留下母親獨自
    一人而入監服刑，請求改為社區勞動或獨居老人服務之處罰
    云云。
四、按量刑輕重，係屬事實審法院得依職權自由裁量之事項，苟
    已斟酌刑法第57條各款所列情狀而未逾越法定刑度，不得遽
    指為違法（最高法院72年臺上字第6696號判例參照），又在
    同一犯罪事實與情節，如別無其他加重或減輕之原因，下級
    審量定之刑，亦無過重或失輕之不當情形，則上級審法院對
    下級審法院之職權行使，原則上應予尊重（最高法院85年度
    臺上字第2446號判決參照）。經查，原審判決所認定被告於
    97年5 月6 日，飲用酒類後騎乘車號XPC-358 號重型機車，
    為警攔查，經以酒精測試器測得其呼氣所含酒精濃度高達每
    公升1.16毫克之事實，業據被告於警詢中坦承不諱（見偵查
    卷第9 至11頁），且有刑法第185 條之3 案件測試觀察紀錄
    表、高雄市政府警察局三民第一分局哈爾濱派出所酒精測試
    報告、高雄市政府警察局舉發違反道路交通管理事件通知單
    、車號XPC-358 號重型機車車籍查詢—基本資料詳細畫面各
    1 份在卷可稽（見偵卷第15至17、20頁），本件事證明確，
    被告犯行堪以認定。
五、被告於本院審理時固辯稱：伊雖有喝酒，但認為酒精檢測值
    過高，並質疑檢測儀器之準確性云云，然查，本件被告於警
    詢中坦承伊於97年5 月6 日當天確有飲用玫瑰紅酒，且於上
    開時、地經警攔查後，發現伊身上有濃厚之酒味，然後對伊
    進行酒測等情（見偵卷第10頁），且被告經酒測呼氣酒精濃
    度已達每公升1.16毫克，而出現駕駛有蛇行，車身搖擺不定
    ，轉彎半徑過大或過小等駕駛操縱力欠佳情形，且查獲、測
    試或詢問過程中有多話等情事，業據上開刑法第185 條之3
    案件測試觀察紀錄表記載明確（見偵卷第15頁），足徵其騎
    乘上開機車時，顯已達不能安全駕駛之程度。且本案用以測
    試被告之呼氣酒精測試器型號RBTIV （器號017815/053694
    ），於96年11月2 日檢定合格，其有效期限為1 年，此有經
    濟部標準檢驗局JO0000000 號呼氣酒精測試器檢定合格證書
    1 紙在卷可證（見本院卷第16頁），顯見本案員警對被告進
    行酒精濃度之呼氣酒精測試器係經檢驗合格，且尚在有效期
    限之合格儀器。從而，被告上開所辯，亦非可採。
六、原審審酌被告前已因酒後駕車之犯行，經臺灣桃園地方法院
    及本院分別判處罰金、拘役確定，竟仍不知戒慎，於飲酒後
    呼氣酒精濃度高達每公升1.16毫克，顯已無法安全駕駛之情
    形下，仍貿然駕車上路，顯然無視於自己及他人之生命、身
    體及財產安全，實屬不該，惟念其犯後尚能坦承犯行，態度
    良好等一切情狀，判處有期徒刑4 月，如易科罰金，以新臺
    幣1,000 元折算1 日，其認事用法均無違誤，量刑亦屬妥當
    ，無裁量逾越或濫用之情事，本件被告上訴意旨指摘原審量
    刑過重，請求改為社區勞動或獨居老人服務之處罰云云，為
    無理由，應予駁回。
據上論斷，應依刑事訴訟法第455 條之1 第1 項、第3 項、第
373 條、第368條，判決如主文。
本案經檢察官林妙蓁到庭執行職務。
中    華    民    國    97    年    8     月    26    日
                    交通法庭  審判長法  官  簡志瑩
                                    法  官  呂明燕
                                    法  官  曾子珍
以上正本證明與原本無異。
不得上訴。
中    華    民    國    97    年    8     月    26    日
                                    書記官  王翌翔
附件：原審判決書及檢察官聲請簡易判決處刑書
附錄本判決論罪之法條全文：
刑法第185條之3
服用毒品、麻醉藥品、酒類或其他相類之物，不能安全駕駛動力
交通工具而駕駛者，處1 年以下有期徒刑、拘役或科或併科15萬
元以下罰金。


司法院資訊處製作；財團法人民間司法改革基金會備份。
